高雄高等行政法院裁定
　　　　　　　　　　　　　　　　　　　 93年度訴字第988號
原　　　告　甲○○
被　　　告　交通部公路總局嘉義區監理所
代　表　人　乙○○　所長
上當事人間因違反道路交通管理處罰條例事件，原告不服交通部
中華民國九十三年五月十八日交訴字第○九三○二二九八六四號
訴願決定，提起行政訴訟。本院裁定如下︰
　　主  文
原告之訴駁回。
訴訟費用由原告負擔。
　　理  由
一、按訴訟事件不屬行政法院之權限者，行政法院應以裁定駁回
    原告之訴，行政訴訟法第一百零七條第一項第一款定有明文
    。次按違反道路交通管理處罰條例之行為，由左列機關處罰
    之：一、第十二條至第六十八條由公路主管機關處罰。二、
    第六十九條至第八十四條由警察機關處罰；再按受處分人，
    不服同條例第八條主管機關所為之處罰，得於接到裁決書之
    翌日起二十日內，向管轄地方法院聲明異議，為同條例第八
    條第一項及第八十七條第一項所明定。又按「人民對於中央
    或地方機關之行政處分，認為違法或不當，致損害其權利或
    利益者，得依本法提起訴願。」固為訴願法第一條第一項前
    段所規定，但同項但書亦規定：「但法律另有規定者，從其
    規定。」是上開交通事件之受處分人對行政機關之處罰而不
    服者，應由普通法院之交通法庭審理，而非如一般行政爭訟
    事件循訴願、行政訴訟程序，請求救濟。
二、查本件原告所有職業大貨車Ｚ000000000號駕駛執
    照，因逾期一年以上未參加審驗（原審驗日期為民國【下同
    】九十年四月二十二日），被告依道路交通管理處罰條例第
    二十六條規定，於九十一年五月一日以嘉監逾駕註字第７０
    －ｄ－00000000000號汽車駕駛執照註銷處分書
    逕行註銷原告之職業大貨車駕駛執照，原告不服，於九十三
    年一月二十五日向被告提出陳述書請求撤銷原註銷駕照處分
    ，被告於九十三年二月九日以嘉監駕字第○九三○○五四二
    五四號函否准所請，原告不服，提起訴願遭決定不受理，遂
    提起本件行政訴訟等情，有上開處分書、陳述書及函文各一
    件附原處分卷可稽，應堪認定。本件原告提起本件訴訟，無
    非以：被告未填製「違反道路交通管理事件通知單」舉發，
    亦未經裁決程序，未給予人民「陳述意見」之機會，逕行註
    銷原告駕照，斷送原告提起聲明異議之救濟機會，其處分顯
    然違法，且原告駕籍雖在嘉義縣朴子市，實際是居住在台北
    縣永和市多年，未收到郵件，完全不知其駕照被逕行註銷，
    被告所稱註銷處分書由「李？」簽收，簽收人名字都不能確
    定，又如何認定註銷處分書合法送達等語，求為判決撤銷訴
    願決定及原處分，並恢復原告職業大貨車駕駛執照。
三、經查，本件原告因違反道路交通管理處罰條例第二十六條「
    職業汽車駕駛人，不依規定期限，參加駕駛執照審驗者‧‧
    ‧，逾期一年以上者，逕行註銷其駕駛執照。」之規定，業
    經被告逕行註銷其職業大貨車駕駛執照等情，已如前述，依
    前揭法律規定及說明，交通事件之受處分人對行政機關之處
    罰而不服者，應向管轄地方法院聲明異議，尚不得循訴願及
    行政訴訟程序請求救濟。是原告遽向交通部提起訴願，自非
    法之所許，訴願決定機關以程序不合法，而不予受理，洵無
    違誤。本件訴訟救濟既非得依行政訴訟為之，本院即無審判
    權，原告復提起本件行政訴訟，請求判決撤銷訴願決定及原
    處分，並恢復原告職業大貨車駕駛執照，即非合法，應予駁
    回。又本件原告之訴因程序不合法而予駁回，其所為實體上
    之主張，自毋庸再予審究，附此說明。
四、據上論結，本件原告起訴為不合法，依行政訴訟法第一百零
    七條第一項第一款、第一百零四條、民事訴訟法第九十五條
    、第七十八條，裁定如主文。
中　　華　　民　　國　　94　　年　 　3　　月　 31  　 日
                  第一庭審判長法　官　陳光秀
                              法  官　李協明
                              法  官　詹日賢
以上正本係照原本作成。
如不服本裁定，應於裁定送達後10日內以書狀敘明理由，經本院
向最高行政法院提出抗告（須按對造人數附具繕本）；並應預繳
送達用掛號郵票6份（每份34元）。
中　　華　　民　　國　　94　　年　 　3　　月　 31  　 日
                              書記官  藍亮仁
